【裁判字號】    97,抗,816
【裁判日期】    970812
【裁判案由】    聲請撤銷緩刑
【裁判全文】
臺灣高等法院刑事裁定                  97年度抗字第816號
抗  告  人
即受刑  人  甲○○
上列抗告人因聲請撤銷緩刑案件，不服臺灣板橋地方法院中華民
國97年6月13日裁定（97年度撤緩字第123號），提起抗告，本院
裁定如下：
    主  文
抗告駁回。
    理  由
一、原裁定意旨略以：
    「受刑人甲○○因犯著作權法案件，經本院以94年度訴字第
    1224號（偵查案號：94 年度偵字第1293號）判處有期徒刑1
    年2月緩刑4年，並於民國（下同）95年4月4日確定在案。竟
    於緩刑期內即95年5月間起至同年7月13日止，在其位於臺北
    縣中和市○○路28號1 樓家中，再犯著作權法案件，其另犯
    著作權法之罪，經本院於96年8 月30日以95年度訴字第2544
    號判處得易科罰金之有期徒刑5 月，經上訴臺灣高等法院及
    最高法院判決上訴駁回，於97年3 月28日確定。上揭情事，
    有上開判決書及臺灣高等法院被告前案紀錄表各1 份在卷足
    憑。是本件受刑人甲○○於緩刑宣告確定後，不知戒慎其行
    ，緩刑期內又故意再違反相同之著作權法案件（均係重製他
    人享有著作財產權之遊戲光碟而販售），並受得易科罰金之
    有期徒刑宣告確定，足認其不知悔悟自新，原宣告之緩刑顯
    難收其預期效果，而有執行刑罰之必要，核與刑法第75條之
    1第1 項第2款之規定相符。從而，聲請人聲請撤銷受刑人上
    開緩刑之宣告，應予准許」等語。
二、本件抗告意旨略以：
    本件受刑人即抗告人固因犯著作權法案件，經台灣桃園地方
    法院以94年度訴字第1224 號判處有期徒刑1年2月緩刑4年，
    並於95年4月4日確定在案，而於緩刑期內即95年5 月間起至
    同年7 月13日止，在其家中再犯著作權法案件，其另犯著作
    權法之罪而確定。然此端係因當時抗告人家中經濟情形不佳
    ，復因抗告人身罹患「擴張性心肌病變併心衰竭」之重疾，
    妻子離去，有3名子女均亟待抗告人1人營生養育，以抗告人
    之病體狀況、年齡及技能實難以外出求得一職，始因一時大
    意而有上揭之犯罪事由，但以抗告人所罹患之疾病情況，醫
    生亦曾囑咐所剩餘命恐不會超過1至2年，抗告人亦不可能有
    再犯之可能，以上均有抗告人戶籍謄本及台大醫院診斷證明
    書正本可稽。抗告人之情形，絕非原裁定所稱有足認其不知
    悔悟自新、原宣告之緩刑難收其預期效果等語。原裁定僅以
    所犯罪名均係著作權相同之罪名，而未詳為調查事實，即遽
    行認定不利被告之事實，實難謂有違前揭法律之規定本旨。
    是請准撤銷原裁定，並發回原審法院依職權本於合目的性之
    裁量，妥適審酌被告所犯前後數罪間，關於法益侵害之性質
    、再犯之原因、違反法規範之情節是否重大、被告主觀犯意
    所顯現之惡性及其反社會性，以資審認是否已使前案原為促
    使惡性輕微之被告或偶發犯、初犯改過自新而宣告之緩刑而
    難收其預期之效果、確有執行刑罰之必要等要件，以符本法
    採「裁量撤銷」主義之意旨云云。
三、按受緩刑之宣告而有下列情形之一，足認原宣告之緩刑難收
    其預期效果，而有執行刑罰之必要者，得撤銷其宣告：一、
    緩刑前因故意犯他罪，而在緩刑期內受得易科罰金之有期徒
    刑、拘役或罰金之宣告確定者。二、緩刑期內因故意犯他罪
    ，而在緩刑期內受得易科罰金之有期徒刑、拘役或罰金之宣
    告確定者。三、緩刑期內因過失更犯罪，而在緩刑期內受有
    期徒刑之宣告確定者。四、違反第74條第2 項第1款至第8款
    所定負擔情節重大者。前條第2項之規定，於前項第1款至第
    3 款情形亦適用之。」、「前項撤銷之聲請，於判決確定後
    六月以內為之。」，刑法第75條之1、第75條第2項分別定有
    明文。而緩刑宣告是否得撤銷，除須符合刑法第75條之1 第
    一項各款之要件外，本條並採裁量撤銷主義，賦予法院撤銷
    與否之權限，特於第1 項規定實質要件為「足認原宣告之緩
    刑難收其預期效果，而有執行刑罰之必要」，供作審認之標
    準。亦即於上揭「得」撤銷緩刑之情形，法官應依職權本於
    合目的性之裁量，妥適審酌被告所犯前後數罪間，關於法益
    侵害之性質、再犯之原因、違反法規範之情節是否重大、被
    告主觀犯意所顯現之惡性及其反社會性等情，是否已使前案
    原為促使惡性輕微之被告或偶發犯、初犯改過自新而宣告之
    緩刑，已難收其預期之效果，而確有執行刑罰之必要。
四、經查：
    本件抗告人因犯著作權法案件，經台灣桃園地方法院以94年
    度訴字第1224號（偵查案號：94年度偵字第1293號）判處有
    期徒刑1年2 月緩刑4年，並於95年4月4日確定在案。竟於緩
    刑期內即95年5月間起至同年7月13日止，在其位於臺北縣中
    和市○○路28號1 樓家中，再犯著作權法案件，其另犯著作
    權法之罪，復經同法院於96年8 月30日以95年度訴字第2544
    號判處得易科罰金之有期徒刑5 月，經上訴本院及最高法院
    判決上訴駁回，於97年3 月28日確定。上揭事實，有上開判
    決書及臺灣高等法院被告前案紀錄表各1 份在卷足憑。原法
    院詳酌抗告人所犯罪刑之案情後，認原確定判決之緩刑宣告
    未能收預期效果，且有執行刑罰的必要，認與刑法第75條之
    1第1 項第2款之規定相符，依職權裁量後撤銷抗告人之緩刑
    宣告，該裁定經核認事用法均無不合。且衡酌抗告人之家庭
    狀況及其所罹疾病均不符合上述緩刑宣告之要件與本旨，自
    有撤銷緩刑宣告之必要，抗告人抗告意旨徒指原審未詳為調
    查事實，即遽行認定不利被告之事實，實難謂已符合前揭法
    律規定本旨，指摘原裁定不當，而就原審依職權裁量事項，
    任意爭執，其抗告為無理由，應予駁回。
據上論結，應依刑事訴訟法第412條，裁定如主文。
中    華    民    國    97    年    8     月    12    日
                  刑事第三庭  審判長法  官  蔡秀雄
                                    法  官  謝靜恒
                                    法  官  許文章
以上正本證明與原本無異。
不得再抗告。
                                    書記官  蔡慧娟
中    華    民    國    97    年    8     月    12    日


司法院資訊處製作；財團法人民間司法改革基金會備份。
